【裁判字號】    95,訴,808
【裁判日期】    950630
【裁判案由】    違反毒品危害防制條例
【裁判全文】
臺灣臺南地方法院刑事判決               95年度訴字第808號
公  訴  人  臺灣臺南地方法院檢察署檢察官
被      告  甲○○
                    現另案於臺灣高雄第二監獄執行中
上列被告因違反毒品危害防制條例案件，經檢察官提起公訴（95
年度毒偵字第999號），被告於本院審理時就被訴事實為有罪之
陳述，經本院合議庭裁定由受命法官獨任行簡式審判程序，本院
判決如下：
    主  文
甲○○連續施用第一級毒品，處有期徒刑捌月，扣案標示HR（＋
）第一級毒品海洛因貳包（驗後共淨重貳點零貳公克）、標示HR
（－）第一級毒品海洛因包（驗後共淨重玖點零公克）沒收
銷燬之；扣案標示HR（＋）海洛因毒品外包裝袋貳只（空包裝袋
共重零點捌零公克）、標示HR（－）海洛因毒品外包裝袋個（
空包裝袋共重壹點壹捌公克）、使用過注射針筒肆支、未使用過
注射針筒拾支，均沒收。又連續施用第二級毒品，處有期徒刑肆
月。扣案吸食器個、酒精燈壹個、吸管伍支、分裝袋柒個，均
沒收。應執行有期徒刑拾月。扣案標示HR（＋）第一級毒品海洛
因貳包（驗後共淨重貳點零貳公克）、標示HR（－）第一級毒品
海洛因包（驗後共淨重玖點零公克）沒收銷燬之；扣案標示
HR （＋）海洛因毒品外包裝袋貳只（空包裝袋共重零點捌零公
克）、標示HR（－）海洛因毒品外包裝袋個（空包裝袋共重壹
點壹捌公克）、使用過注射針筒肆支、未使用過注射針筒拾支、
吸食器個、酒精燈壹個、吸管伍支、分裝袋柒個，均沒收。
    事實及理由
一、甲○○前於民國90年間，因違反毒品危害防制條例案件，經
    臺灣士林地方法院裁定觀察勒戒後，認有繼續施用傾向，由
    該院以89年度毒聲字第2346號裁定令入戒治處所施以強制戒
    治，於90年6月5日停止戒治付保護管束出監，嗣因其於保護
    管束期間違反保護管束應遵守事項情節重大，再經臺灣士林
    地方法院以90年度毒聲字第1385號裁定撤銷停止戒治，令入
    戒治處所施以強制戒治，於92年10月30日強制戒治期滿而釋
    放，並由臺灣士林地方法院檢察署檢察官以92年度戒毒偵字
    第80號為不起訴處分確定。詎甲○○猶不思悛悔，於強制戒
    治執行完畢釋放後五年內，復分別基於施用第一級毒品海洛
    因及第二級毒品安非他命之概括犯意，連續自95年1月間某
    日起，至同年4月12日上午9時許止，在其位於臺南縣永康市
    ○○○街93巷130號住處等地，施用第一級毒品海洛因及第
    二級毒品安非他命多次。嗣於95年4月12日15時許，因其經
    臺灣臺南地方法院檢察署通緝，而為警在其前揭住處查獲，
    復經甲○○同意，而於其上揭住處扣得第一級毒品海洛因5
    小包〔標示HR（＋）毒品海洛因2包（驗後共淨重2.02公克
    ，空包裝袋共重0. 80公克）、標示HR（－）毒品海洛因3包
    （驗後共淨重9.03公克，空包裝袋共重1.18）〕、已使用之
    注射針筒4支、未使用之注射針筒10支、分裝袋7個、吸管5
    支、酒精燈乙個及吸食器3組等物，並經甲○○同意而採集
    其尿液送驗，檢驗結果亦呈嗎啡類及安非他命類毒品陽性反
    應，始悉上情。案經台南市警察局第三分局報請臺灣臺南地
    方法院檢察署檢察官偵查起訴。
二、本件係經被告甲○○於準備程序期日為有罪之陳述，而經本
    院合議庭裁定由受命法官獨任以簡式審判程序加以審理，則
    依據刑事訴訟法第273條之2、同法第159條第2項之規定，不
    適用傳聞法則有關限制證據能力之相關規定；並得依同法第
    310條之2之準用同法第454條之規定製作略式判決書（僅記
    載「證據名稱」），合先敘明。
三、前項犯罪事實，有下列事證足資證明：
  (一)被告於警詢、檢察官偵查中及本院審理時之自白。
  (二)卷附長榮大學出具之確認報告1紙。
  (三)扣案第一級毒品海洛因5小包〔標示HR（＋）毒品海洛因2包
    （驗後共淨重2.02公克）、標示HR（－）毒品海洛因3包（
    驗後共淨重9.03公克）〕、已使用之注射針筒4支、未使用
    之注射針筒10支、分裝袋7個、吸管5支、酒精燈乙個及吸食
    器3組。
  (四)法務部調查局95年5月26日調科壹字第200006254號鑑定通知
    書1紙。
  (五)卷附臺灣高等法院被告全國前案紀錄表。
四、查海洛因、安非他命分屬毒品危害防制條例第2條第2項第1
    、2款所列之第一、二級毒品，核被告所為，係犯毒品危害
    防制條例第10條第1項之施用第一級毒品罪及同條第2項之施
    用第二級毒品罪。被告非法持有第一級毒品海洛因及第二級
    毒品安非他命之低度行為，均已為其進而施用之高度行為所
    吸收，俱不復另論。其先後多次施用第一級毒品海洛因及第
    二級毒品安非他命之犯行，時間緊接，犯罪構成要件相同，
    顯均係基於概括之犯意反覆為之，為連續犯，均應依刑法第
    56條之規定論以一罪，並均依法加重其刑。被告所犯上開二
    罪間，犯意各別，罪名互異，應分論併罰。爰審酌被告之犯
    罪動機、目的、手段、所生危害及曾因施用毒品案件經戒治
    程序，再犯本件之罪，顯見其戒癮之意志力尚薄弱，惟犯後
    坦承犯行態度良好等一切情狀，各量處如主文所示之刑，並
    定其應執行之刑，以資懲儆。又扣案第一級毒品海洛因5小
    包〔標示HR（＋）毒品海洛因2包（驗後共淨重2.02公克）
    、標示HR（－）毒品海洛因3包（驗後共淨重9.03公克）〕
    ，均屬違禁物，應沒收銷燬之；另扣案海洛因毒品外包裝袋
    5只〔標示HR（＋）空包裝袋2只（共重0.80公克）、標示HR
    （－）空包裝袋3只（共重1.18公克）〕，因毒品外包裝，
    係防止毒品裸露、逸出及潮濕之功用，並便於攜帶，應屬供
    本件施用毒品犯罪所用之物，僅依法宣告沒收；已使用之注
    射針筒4支、未使用之注射針筒10支、分裝袋7 個、吸管5支
    、酒精燈乙個及吸食器3組，均為被告所有，供犯罪或預備
    供犯罪所用之物，併均宣告沒收。
五、依刑事訴訟法第299條第1項前段、第273條之1第1項、第310
    條之1，毒品危害防制條例第10條第1、2項、第18條第1項前
    段，刑法第11條前段、第56條、第51條第5款、第38條第1項
    第2款，判決如主文。
六、如不服本判決，應於判決送達後10日內，向本院提出上訴書
    狀。
本案經檢察官乙○○到庭執行職務。
中    華    民    國    95    年    6     月    30    日
                  刑事第七庭    法  官  彭喜有
以上正本證明與原本無異。
如不服本判決，應於判決送達後10日內，向本院提出上訴狀。
                                書記官  黃傳鈞
中    華    民    國    95    年    7     月    6     日
附錄本件論罪科刑法條全文：
毒品危害防制條例第10條：
施用第一級毒品者，處6月以上5年以下有期徒刑。
施用第二級毒品者，處3年以下有期徒刑。


司法院資訊處製作；財團法人民間司法改革基金會備份。
